臺灣高等法院臺中分院刑事判決　　　　　民國九十一年度上訴字第一○三五號
　　自　訴　人　乙　○
　　上　訴　人
　　即　被　告　甲○○
　　選任辯護人　陳益軒
右上訴人因偽造有價證券案件，不服臺灣彰化地方法院中華民國九十一年五月二十九
日第一審判決（民國九十年度自字第一三六號），提起上訴，本院判決如左：
    主      文
原判決撤銷。
本件自訴不受理。
    理      由
一、自訴意旨略以：被告係自訴人之夫趙光明前配偶陳牡丹所生女兒趙湘英之夫（亦
    即趙光明之女婿），竟意圖為自己不法之所有，於民國八十九年間，基於概括之
    犯意，先後多次，持支票共計六十五張，至彰化縣彰化市○○里○○路二二六號
    五樓自訴人之住宅，向自訴人佯稱：伊經商收取之客票，安啦！絕對信用可靠，
    保證屆期必可以兌現，因伊急須以現款支付貨款，因此，要以客票來調現云云，
    並當場背書「甲○○」給自訴人看，致自訴人陷於錯誤，陸續將現款，如數交付
    ，總計電匯貳仟陸佰拾壹萬仟零拾伍元交付被告，得手後，支票屆期經自
    訴人提示，竟因存款不足或簽章不符，而遭退票，嗣經自訴人多次向被告催討，
    均置之不理，被告迄今仍拒不償還自訴人分文，自訴人始知受騙。因認被告犯有
    刑法第三百三十九條第一項之詐欺取財罪。原審判決則認被告除犯詐欺取財罪外
    ，並犯偽造有價證券罪，其間有方法結果之牽連關係，從一重以刑法第二百零一
    條第一項之偽造有價證券罪處斷。
二、按同一案件經檢察官依刑事訴訟法第二百二十八條規定開始偵查者，不得再行自
    訴，刑事訴訟法第三百二十三條第一項前段定有明文。本件自訴人於民國九十一
    年四月六日向臺灣彰化地方法院檢察署檢察官提出告訴，犯罪事實欄所載被告以
    簽章不符（與支票發票人姓名不符）或存款不足之支票向其詐取現款，其雖引用
    刑法第三百三十九條第一項之法條，然事實欄已論述偽造有價證券犯行，故其間
    顯有方法結果牽連關係，自屬偽造有價證券與詐欺取財之裁判上一罪之同一案件
    ，已非單純之親等姻親詐欺取財之告訴乃論之案件。且告訴狀已列載告訴人被告
    之性別出生年月日及住居所，並附支票及退票理由單影本各六十五張，支票明細
    影本九張為證物，檢察官亦於同年五月十日傳訊自訴人及被告到庭偵查，又於同
    年八月八日再次偵查。故就同一案件顯然已經檢察官依刑事訴訟法第二百二十八
    條規定開始偵查，核諸首揭說明，自不得再行自訴。然自訴人以同一事實於同
    年七月十日向原審法院提起自訴，原審不察，竟遽對被告論以偽造有價證券及詐
    欺取財罪，並從一重以偽造有價證券罪科刑，自有違誤。被告上訴意旨執此指摘
    原審判決不當，顯有理由，自應由本院予以撤銷，諭知自訴不受理。
三、被告經合法傳喚，無正當理由不到庭，爰不待其陳述逕行判決。
據上論斷，應依刑事訴訟法第三百六十九條第一項前段、第三百六十四條、第三百七
十一條第一項、第三百三十四條，判決如主文。
中      華      民      國    九十一     年      七       月   三十一   日
                                   臺灣高等法院臺中分院刑事第七庭
                                         審判長法  官  林  榮  龍
                                               法  官  謝  說  容
                                               法  官  黃  日  隆
右正本證明與原本無異。
自訴人得上訴。
如不服本判決應於收受送達後十日內向本院提出上訴書狀，其未敘述上訴之理由者並
得於提起上訴後十日內向本院補提理由書（均須按他造當事人之人數附繕本）。
                                               書記官  林  端  容
中      華      民      國    九十一     年      八       月     二     日
                                                                        Ｆ
